pl: Typ czujnika: Biomimetyka; Elektrochemiczny; Podczerwień; Optyczne; Inne
lt-LT: Jutiklio tipas: Biomimetinis; Elektrocheminis; Infraraudonieji spinduliai; Optinis; Kita
ko: 센서 유형: 생체 모방; 전기화학; 적외선; 광학; 기타
it: Tipo di sensore: Biomimetico; Elettrochimico; Infrarossi; Ottico; Altro
es: Tipo de sensor: Biomimético; Electroquímico; Infrarrojo; Óptico; Otros
pt-PT: Tipo de sensor: Biomimético; Eletroquímico; Infravermelho; Ótico; Outro
ja: センサーの種類: バイオミメティック; 電気化学; 赤外線; 光学式; その他
hr-HR: Vrsta senzora: Biomimetički; Elektrokemijski; Infracrveno; Optički; Ostalo
bg-BG: Тип сензор: Биомиметичен; Електрохимичен; Инфрачервен; Оптичен; Други
hu: Érzékelő típusa: Biomimetikus; Elektrokémiai; Infravörös; Optikai; Egyéb
nb: Sensortype: Biomimetic; Elektrokjemisk; Infrarød; Optisk; Annet
sk-SK: Typ snímača: Biomimetický; Elektrochemický; Infračervený; Optický; Iné
sv: Sensortyp: Biomimetisk; Elektrokemisk; Infraröd; Optisk; Övrigt
tr: Sensör Tipi: Biyomimetik; Elektrokimyasal; Kızılötesi; Optik; Diğer
ru: Тип датчика: Биомиметический; Электрохимический; Инфракрасный; Оптический; Другой
pt-BR: Tipo de sensor: Biomimético; Eletroquímico; Infravermelho; Óptica; Outro
cs: Typ senzoru: Biomimetický; Elektrochemický; Infračervená; Optická; Jiné
da: Sensortype: Biomimetic; Elektrokemisk; Infrarød; Optisk; Andet
zh-CN: 传感器类型: 仿生学; 电化学; 红外; 光学; 其他
th: ประเภทเซนเซอร์: ไบโอมิเมติก; ไฟฟ้าเคมี; อินฟราเรด; ออปติคัล; อื่นๆ
fi: Anturityyppi: Biomimeettinen; Sähkökemiallinen; Infrapuna; Optinen; Muu
fr: Type de capteur: Biomimétique; Électrochimique; Infrarouge; Optique; Autre
en: Sensor type: Biomimetic; Electrochemical; Infrared; Optical; Other
ro-RO: Tip senzor: Biomimetic; Electrochimic; Infraroșu; Optică; Altele
de: Sensortyp: Biomimetisch; Elektrochemisch; Infrarot; Optisch; Sonstiges
sl-SI: Vrsta senzorja: Biomimetična; Elektrokemična; Infrardeča; Optično; Drugo
nl: Sensortype: Biomimetisch; Elektrochemisch; Infrarood; Optisch; Andere
vi: Loại cảm biến: Phỏng sinh học; Điện hóa học; Hồng ngoại; Quang học; Khác
zh-TW: 感測器類型: 仿生技術; 電化學; 紅外線; 光學; 其他
el: Τύπος αισθητήρα: Βιομιμητικό; Ηλεκτροχημικό; Υπέρυθρες; Οπτικό καλώδιο; Άλλο